---
layout: post
title: Reunión del 8/11
---

__Día__: 08/11/2017

__Participantes__: Luis Argerich, Joaquín Torré Zaffaroni, Fabrizio Graffe,
Federico López, Federico Barrios, Ignacio Raik, Federico Baliña, Gastón Snaider,
Jasmina Sella Faena, Jorge Collinet y Matías Cano.

__Lugar__: Sala de reuniones del Departamento de Computación.


Joaquín comentó que esta sería la primera de una serie de reuniones periódicas
del laboratorio. La idea es crear un espacio bi-semanal en donde cada uno
comente qué está haciendo, intercambiar opiniones, etc. Tendría un formato de
"[open mic](https://en.wikipedia.org/wiki/Open_mic)": los asistentes podrán
comentar libremente sobre cualquier tema.


Joaquín presentó los proyectos actuales del laboratorio:
- Falconn: están trabajando Leo Centurión y Javi Mermet, aunque por temas
  personales están frenados
  ([#falkon-odyssey](https://labdac.slack.com/messages/C5QNKVBPB/)).
- Topología de sistemas de recomendación: están trabajando Maxi suppes, Mati
  Cano y Joaquín. Estaba medio frenado por temas de parciales y eso, pero
  Joaquín estuvo moviéndose haciendo gráficos y demás
  ([#recsys-topology](https://labdac.slack.com/messages/C5RPCR1SQ/)).


Joaquín comentó sobre la charla de redes neuronales que estaba preparando, con
los objetivos de:
- difundir el Laboratorio y sus temas
- vincular papers y bibliografía con prácticas
- motivar ideas del tema
La idea sería comentar modelos, ver bibliografía; y estaba buscando gente que
esté más interiorizada sobre el tema para hablar de su experiencia.


Joaquín también pidió algo de feedback sobre el contenido:
- ¿Qué tanta matemática?
- ¿Debería haber código? ¿Qué tanto?
- ¿Qué tan larga debería ser?
Se concluyó que debería ser de alrededor de 1:30, con algo de código.


Gastón Snaider y Fede Baliña se presentaron y comentaron que quieren encarar un
Trabajo Profesional para el lado de redes neuronales y machine learning, aunque
tenían dudas sobre el alcance y el contenido que deberían incluir.


Luis comentó que debería ser algo interesante y novedoso para que no quede en
una PoC, y que su idea es que debería llevar a algo que sea publicable.
Como sugerencias para encontrar temas recomendó ver lo que se publica este año
en conferencias como [NIPS](https://nips.cc), [ICML](https://2017.icml.cc),
[RecSys](https://recsys.acm.org), para ver por dónde pasa el tema hoy
día.
Comentó que es preferible encontrar un nicho que no esté muy explorado para que
el aporte pudiera ser más significativo.

Fede Barrios y Fede López comentaron que estuvieron investigando lo publicado en
conferencias de lenguaje natural como
[IJCNLP](http://ijcnlp2017.org/site/page.aspx?pid=901&sid=1133&lang=en) y
[ACL](http://acl2017.org).
Fede Barrios comentó que le llamó la atención un paper sobre [reconocimiento de
hate speech](https://arxiv.org/abs/1710.07394) y que estaba interesado en saber
si estas técnicas funcionarían en español.
Fede López estuvo trabajando en un módulo de [procesamiento de chats de
WhatsApp](https://github.com/summanlp/wap-stats).

Luis Argerich estuvo leyendo sobre LSH. Comentó que gran parte de las
contribuciones son de Copenhaguen, que hay muchas cosas para probar. Comentó que
tiene como objetivos (1) encontrar estos nichos que no estén tan explorados, y
(2) que todos tengamos algún proyecto para ir haciendo en el verano.

Finalmente consensuamos que **la próxima reunión será el miércoles 22/11**, y
que **la charla sobre redes neuronales será el 29/11**.

